臺灣彰化地方法院民事判決
　　　　　　　　　　　　　　　　　　　110年度簡字第38號
原      告  吳淑卿  
訴訟代理人  吳啟瑞律師
複代理人    李庭瑄律師
被      告  陳泰安  

            陳俊成  

共      同
訴訟代理人  王國泰律師
上列當事人間請求損害賠償事件，經本院刑事庭裁定移送而來，
本院於民國111年10月18日言詞辯論終結，判決如下：
    主      文
原告之訴及假執行之聲請均駁回。
訴訟費用由原告負擔。
    事實及理由
一、按訴狀送達後，原告不得將原訴變更或追加他訴。但擴張或
    減縮應受判決事項之聲明者，不在此限。民事訴訟法第255
    條第1項第3款定有明文。本件原告起訴請求被告應連帶給付
    新台幣（下同）2,417,020元及遲延利息，於起訴狀送達後
    減縮為請求被告給付1,344,479元及遲延利息(見本院卷第33
    5頁)，與上開規定相符，應予准許。
二、原告主張：
  ㈠被告陳泰安受雇於被告陳俊成，陳泰安於民國107年10月26日
    下午17時55分許，因急著將搭棚架的纜繩交付給陳俊成，無
    照駕駛車牌號碼000-0000號普通重機車，且車速超過60公里
    ，自彰化縣二林鎮鎮平巷北往南方向行駛。陳泰安本應注意
    於行經無號誌之交岔路口減速慢行作隨時停車之準備，且依
    當時未下雨柏油路面乾燥無缺陷，亦無障礙物，疏未察覺前
    方有包含原告等車隊正沿彰化縣二林鎮鎮平巷60號巷內欲左
    轉鎮平巷，且當時已有3台左轉，原告為接續之第4台車，陳
    泰安本應注意前方有連續車隊左轉，其未注意車前狀況且車
    速過快，無法採取煞車等安全措施，因此攔腰撞上原告所駕
    駛車牌號碼000-000普通重機車，造成原告受有左側股骨頸
    骨折、左側遠端股骨骨折、左側內外踝開放性骨折、左手壓
    砸傷併第四指遠端指骨斷裂及第五指近端骨折身體多處骨折
    (下稱系爭傷害)。
　㈡依車禍事發當時之監視器影像畫面，畫面時間17:51:11可見
    陳泰安尚未出現於畫面中，而原告車燈已照亮地面，陳泰安
    如有注意車前狀況並遵守速限，應可發現原告車輛。然前未
    出現之陳泰安車輛突然出現，並由畫面時間17:51:12，可以
    看出原告因遭陳泰安之撞擊而開始傾斜，且因撞擊力道過猛
    ，原告後座之人甚至騰空飛起，而原告當時右腳著地，且當
    時原告車位於畫面左側，其車後輪並未出現在畫面中，惟經
    陳泰安騎乘機車猛力撞擊後，其後輪已移動至畫面中間偏右
    ，均徵陳泰安超速行駛又未注意車前狀況，否則，殊無可能
    陳泰安車輛於畫面時間17：51：11時尚未出現，而於畫面時
    間17：51：12時突然出現於畫面中，倏地撞上原告所騎乘之
    機車，本件車禍之發生應由陳泰安負責。原告已打方向燈，
    並無過失可言。陳泰安就本件車禍有過失，應負侵權行為之
    損害賠償責任。
　㈢陳泰安受雇於陳俊成，其職務內容包括載運工具、駕車前往
    工地及其他按老闆指示項目等工作，駕駛車輛在客觀上即足
    認為與陳泰安執行陳俊成之職務有關。原告丈夫楊閔吉與其
    子楊振岐於事故當下有詢問陳泰安騎乘速度為何甚速，陳泰
    安稱其老闆即陳俊成請他快點拿纜繩趕往芳苑鄉幫人搭帳篷
    ，且陳泰安自行於二林醫院就診時，向醫院人員自承屬「上
    下班時間內受傷」。又監視器畫面可以看出陳泰安當時車上
    有纜繩，陳泰安超速之原因，即是陳俊成要求陳泰安盡速將
    纜繩送達，可認陳泰安係於上下班途中，急於前往同案陳俊
    成施工地點，因此超速行駛，造成原告受傷。陳泰安之行為
    於客觀上均足認與執行職務有關，雇主即陳俊成應負民法第
    188條之連帶責任。
　㈣原告因本件車禍受有下列損害：
  ⒈醫療費用：原告因系爭傷害至彰化基督教醫療財團法人彰化
    基督教醫院(下稱彰基醫院)及彰化基督教醫療財團法人二林
    基督教醫院（下稱二林醫院）接受手術、治療及復健，因此
    支出相關醫療費用133,951元（不含原告同意剔除之原證5之
    1-14編號6彰基胸腔內科107年11月15日170元、1-47編號3二
    林急診醫學部107年12月16日350元、1-47編號10二林一般外
    科108年1月24日130元、1-47編號18彰基感染科108年3月12
    日170元、1-47編號19二林108年3月14日130元、1-47編號34
    二林一般外科108年6月1日130元、1-47編號36二林108年6月
    6日130元、1-47編號41二林一般外科108年6月17日130元、1
    -47編號43彰基108年6月20日重建整形暨手外科170元、1-14
    編號14彰基107年12月27日420元共1,930元。另原證5中1,50
    0元診斷書暨證明書費之部分，因編號1-14中編號14已整筆
    扣除，故不加計該部分之診斷書暨證明書費），為被告侵權
    行為而生，乃原告為實現損害賠償債權所支出之必要費用，
    倘原告未出具相關證明書，即難以訴訟或保險請求。是診斷
    書暨證明書費之支出難謂與本件車禍無因果關係，且為必要
    費用。
  2.增加生活上需要之費用：
  ①看護費：原告因本件車禍事故於107年10月26日緊急治療，手
    術後住院觀察，至107年10月26日出院，共住院9日，並於10
    7年10月27日行第四指遠端指骨截指及皮瓣、第五指骨內固
    定手術。原告於本件車禍後1個月內，當需專人全日看護，
    依一般看護行情，全日看護費用2,400元，1個月之看護費用
    為72,000元(2,400元×30日=72,000元)。
　②交通費用：原告因本件車禍往返醫院門診追蹤治療及復健，
    須由家人接送、搭乘計程車，自原告彰化縣二林鎮住家，到
    彰基醫院每趟計程車費約725元，往返一次須1,450元；與二
    林醫院之距離，每趟計程車費約245元，往返一次為490元。
    原告於107年10月26日至108年7月8日間到彰基醫院就診29次
    ，交通費用42,050元(1,450元×29次=42,050元）；到二林醫
    院就診22次，交通費用13,720元(490元 ×22次=10,780元)，
    合計為52,830元。
　3.減少工作收入損失：原告為成衣廠之針車員，工作內容須搬
    取一袋袋極重之衣物，並將袋內數以百計之衣物取出後，再
    運用手部精巧動作以車縫一件件衣物。而原告除截指外，原
    告之左側股神經更係完全損傷，需時間待手部傷勢恢復並習
    慣手部現況，原告6個月無法負重工作。按自認之撤銷，除
    別有規定外，如自認人能證明與事實不符且係出於錯誤而自
    認者，即得為之（最高法院75年台上字第282號判例意旨參
    照）。原告於110年11月4日雖陳稱薪資為「1個月大約23,00
    0元」，係因比對一時口誤，原告每月薪資30,000元，受有
    之工作收入損失共計180,000元。
  4.勞動能力減損：原告因本件車禍受傷並將手指截指，勞動力
    減損比例為21%。原告為56年12月21日生，於車禍發生日107
    年10月26日為50歲10個月，距法定強制退休之65歲，尚可工
    作14年2月。又原告本係擔任紡織作業人員，月薪30,000元
    ，而車縫衣物極需手部精密作業，原告實難以繼續從事該工
    作，其每年因勞動能力減損受有之損失至少為75,600元(30,
    000元×12個月×21%=75,600元)，依霍夫曼式計算法扣除中間
    利息（首期給付不扣除中間利息）核計其因本件車禍受有之
    勞動能力減損金額為825,492元。
　5.精神慰撫金：原告因本件車禍受有嚴重之身體傷害，除將手
    指截指外，更因此遺留經常性頭暈及全身嚴重痠痛等後遺症
    ，生活上至為不便，精神上亦飽受身體病痛之折磨，亦難以
    工作回歸原先職場，原告所受精神上傷害甚鉅，故請求被告
    賠償精神慰撫金800,000元。
  ㈤原告已領取強制險保險理賠719,794元，自被告應賠償原告之
    2,064,273元中扣除後，原告尚得向被告請求1,344,479元(2
    ,064,273元-719,794元=1,344,479元)等語。並聲明：⑴被告
    應連帶給付原告1,344,479元，及自起訴狀繕本送達之翌日
    起至清償日止，按年息5%計算之利息。⑵願供擔保，請准宣
    告假執行。
三、被告答辯：
  ㈠陳泰安雖受雇於永成鐵架帆布商行，但車禍當時已下班，非
    屬執行職務期間，且當時陳泰安係騎乘自己所有之機車，非
    商行之車輛，加上被告二人本即為表兄弟，下班後出於好意
    替陳俊成載私人物品，亦無悖於常情。另縱使陳泰安當時機
    車有電纜線，無法證明當時係受陳俊成指示前往施工地點，
    陳俊成自無須依民法第188條負連帶責任。
　㈡對於原告主張之損害，意見如下：
  1.醫療費用部分：診斷書暨證明書費並非醫療上必要費用，如
    認可以請求，國泰世紀產物保險股份有限公司於110年9月16
    日回覆原告申請強制險失能給付理賠之診斷證明書，為原告
    所提刑事附帶民事起訴狀中彰基醫院107年12月24日、107年
    12月27日診斷書，原告至多僅能主張上開2日之診斷證明書
    費用，並無就同日相同傷勢重複申請多份診斷證明書之必要
    。且原告除因請領保險金及訴訟上所用之診斷證明書外，針
    對其餘診斷證明書費之支出有何必要性，亦無舉證，自應予
    以剔除。
　2.增加生活上需要之費用部分：
  ①看護費：原告提出之診斷證明書上僅記載出院後1個月需他人
    協助照顧，並未記載需專人全日看護；左手第四遠指肩關節
    截肢之傷害亦無需專人照護，況失能鑑定報告書亦認定原告
    沐浴、穿著、如廁、大小便處理、移位和行動可以自主完成
    ，原告無看護之必要，不應准許。
  ②交通費用：原告所提之計程車費率試算表，不足以證明原告
    確有因就診而支出計程車費用之損害。況且原告明知日後將
    對陳泰安求償，如確有支付車資之事實，提出相對應之支付
    憑據並無困難。又如准其所請，原告請求交通費用部分，應
    扣除至彰基醫院107年11月12日、107年11月15日、107年11
    月26日、108年2月18日、108年5月23日、108年6月20日，及
    二林醫院108年12月18日、108年6月10日重複門診部分，僅
    能請求至彰基醫院之交通費用22次、二林醫院之交通費用20
    次。
  3.減少工作收入損失部分：依原告所提在職證明，原告從事針
    車員，工作內容無需負重，故所受傷勢並不影響其工作。又
    原告所提之在職證明及薪資轉帳明細無法證明原告減少工作
    收入，其復未提出向公司請假6個月之打卡資料，足認原告
    並無減少工作收入。且原告已於110年11月4日言詞審理時自
    認，其每月薪資所得為23,000元，故應受自認之拘束。另原
    告所提在職證明書之證明單位係「上由成衣開發有限公司」
    ，存摺交易明細卻是「上友成衣」，顯為不同公司。且原告
    主張係100年到職，為何只有106年薪資紀錄？應提出100年
    到106年完整薪資轉帳資料，才能證明確實有3萬元薪資之事
    實，此外，原告所提存摺交易明細亦看不出來係原告本人之
    存摺，故原告仍未提出有薪資3萬元之事實。
  4.勞動能力減損部分：對於彰基醫院失能鑑定報告書之鑑定結
    果認原告減少勞動能力比率為21%無意見，參酌勞動基準法
    第54條第1項第1款所定年滿65歲法定退休年齡之規定，則自
    107年10月27日起至原告滿65歲止，尚餘14年1個月又25日，
    以原告月薪23,000元為計算基準，其每年因勞動能力減損受
    有之損害為57,960元(23,000元×12個月×21%=57,960元)，依
    霍夫曼式計算法扣除中間利息（首期給付不扣除中間利息）
    核計金額為626,523元，原告主張受有825,492元之損害，應
    係計算錯誤。
　5.精神慰撫金：縱認陳泰安就本件車禍事故負有過失責任，然
    原告所受之傷勢回復職場並無困難，且其服用抗憂鬱藥物亦
    與本件車禍無因果關係，故其請求80萬元慰撫金，顯屬過高
    。
　㈢原告騎乘普通重型機車，欲左轉行駛，疏未注意駕車行經無
    號誌交岔路口，轉彎車應讓直行車先行，而當時並無不能注
    意之情事，竟未暫停禮讓左方直行車先行，即貿然左轉彎行
    駛，致兩車發生碰撞。又依照行車事故鑑定會意見，原告至
    少應負八成以上過失責任，依照民法第217條規定，自應減
    輕被告之賠償責任。又本院110年度簡字第37號陳泰安請求
    原告損害賠償事件（下稱另案）認定原告本件車禍肇事責任
    之過失比例為70%等語。並聲明：⑴原告之訴及假執行之聲請
    均駁回。⑵如受不利判決，請准供擔保免為假執行之宣告。
四、爭點整理：
　㈠兩造不爭執之事實：
　1.原告與被告陳泰安於107年10月26日17時55分許騎乘機車發
    生車禍，造成原告受傷。
  2.原告因本件車禍已領取強制險給付新台幣719,794元。
  3.原告所受傷害鑑定結果勞動減損比例為21%。
  4.陳俊成於發生車禍當日係陳泰安之雇主。
  ㈡本件爭點：
  1.陳泰安發生車禍時是否為執行職務中，即被告陳俊成是否應
    負連帶責任。
  2.原告請求之項目及金額是否有理由。
  3.本件是否有過失相抵之適用。 
五、得心證之理由：
  ㈠查原告主張被告陳泰安於前揭時、地騎乘機車，超速行駛，
    行經無號誌交岔路口疏未減速慢行作隨時停車之準備，與原
    告所騎左轉之機車發生碰撞，造成原告受有系爭傷害等事實
    ，業據其提出彰基醫院診斷書、臺灣彰化地方檢察署檢察官
    起訴書等為證，且為被告所不爭執，並經本院調取108年度
    交易字第433號過失傷害刑事案件卷宗參酌，應堪認為真實
    。
　㈡按行車速，依速限標誌或標線之規定，無速限標誌或標線者
    ，行經無號誌之交岔路口，應減速慢行，作隨時停車之準備
    。道路交通安全規則第93條第1項第2款定有明文。被告陳泰
    安騎乘機車自應注意上開規定，則其疏未注意依速限行駛，
    行經行經無號誌之交岔路口，未減速慢行，作隨時停車之準
    備，致與原告所騎機車發生碰撞，造成原告受傷，自有過失
    。
　㈢原告主張陳泰安107年10月26日發生車禍當日係受雇於陳俊成
    之事實，為被告所不爭執，應為可採。惟原告主張陳泰安係
    因執行職務不法侵害原告之權利，陳俊成應連帶負損害賠償
    責任，則為被告所否認。查原告主張陳泰安發生車禍時機車
    上有纜繩，其係趕往芳苑鄉幫人搭帳篷乙情，經本院勘驗刑
    事卷所附監視錄影光碟，陳泰安所騎機車車頭上有電纜線（
    見本院卷第213頁），並經證人陳紫蓉證述：發生車禍後有
    聽到陳泰安說他是搭棚架，所以帶著電纜線（見本院卷第21
    5頁）、證人陳玉堂證述：陳泰山說要趕去芳苑選舉會場搭
    電線等語（見本院卷第215頁），原告上開主張固為可採。
    惟按所謂執行職務，應依客觀事實決定之，即受僱人之行為
    在客觀上足認為與其執行職務有關。本件被告陳泰山騎乘自
    己所有機車前往選舉會場工作，陳泰山主觀上騎乘機車係為
    前往會場，並非認駕駛機車為其職務，客觀上亦不能認為其
    騎乘機車前往工作場所係其職務範圍，故原告主張陳泰安之
    駕駛車輛在客觀上足認為與其執行陳俊成之職務有關，陳俊
    成依民法第188條第1項前段規定，應連帶負損害賠償責任云
    云，為無可採。
　㈣按因故意或過失不法侵害他人之權利者，負損害賠償責任。 
    汽車、機車或其他非依軌道行駛之動力車輛，在使用中加損
    害於他人者，駕駛人應賠償因此所生之損害。但於防止損害
    之發生，已盡相當之注意者，不在此限。不法侵害他人之身
    體或健康者，對於被害人因此喪失或減少勞動能力或增加生
    活上之需要時，應負損害賠償責任。不法侵害他人之身體、
    健康，被害人雖非財產上之損害，亦得請求賠償相當之金額
    。民法第184條第1項前段、第191條之2、第193條第1項、第
    195條第1項前段分別定有明文。本件原告因被告陳泰安之過
    失而受傷，其依上開規定請求陳泰安賠償其損害，應屬有據
    。茲就原告之請求分述如下：
　1.醫療費用：原告主張其因系爭傷害支出醫療費用133,951元
    ，業據其提出明細、門診收據、住院收據等為證（見附民卷
    第25-149頁）。被告雖辯稱診斷書暨證明書費並非醫療上必
    要費用，惟如上開費用係原告為實現損害賠償債權所支出之
    必要費用，並非不得請求賠償。又被告辯稱至多僅能請求彰
    基醫院107年12月24日、107年12月27日診斷書費用，原告並
    未證明其餘診斷書及證明書費用與其請求賠償有何相關，故
    應扣除彰基醫院108年1月17日證明書費600元、二林醫院108
    年3月28日診斷書費200元、彰基醫院108年4月8日診斷書費2
    00元（見附民卷第73、101、105頁），則原告得請求之醫療
    費用為132,951元（133,951元-1,000元）。
　2.看護費：原告主張其自107年10月26日受傷住院至107年10月
    26日出院共住院9日，於107年10月27日行第四指遠端指骨截
    指及皮瓣、第五指骨內固定手術，自車禍後1個月內需專人
    全日看護乙情，雖為被告所否認，惟原告所提彰基醫院107
    年12月24日診斷書已記載「出院後1個月需他人協助照顧，
    宜休養3個月，患肢不宜負重工作6個月」等語（見附民卷第
    11頁），本院認為原告受有多處骨折之傷害，其傷勢嚴重，
    原告主張發生車禍後30日內有受全日看護必要，應為可採，
    且原告主張以每日2,400元計算看護費，亦屬相當，故原告
    此部分之損害為72,000元(2,400元×30日=72,000元)。
  3.交通費用：原告主張其因本件車禍往返醫院門診追蹤治療及
    復健，須由家人接送、搭乘計程車，自原告彰化縣二林鎮住
    家，到彰基醫院每趟計程車費約725元，往返一次須1,450元
    ；與二林醫院之距離，每趟計程車費約245元，往返一次為4
    90元等事實，業據其提出車資及路程查詢資料為證(見本院
    卷第277-283頁）。被告雖否認原告有此部分損害，惟依原
    告所受傷害，應有支出相當計程車資之交通費用必要。又原
    告主張其於107年10月26日至108年7月8日到彰基醫院29次、
    到二林醫院22次，為被告所否認，辯稱應扣除彰基醫院107
    年11月12日、107年11月15日、107年11月26日、108年2月18
    日、108年5月23日、108年6月20日，及二林醫院108年12月1
    8日、108年6月10日重複部分，僅能請求至彰基醫院之交通
    費用22次、二林醫院之交通費用20次等語。查彰基醫院107
    年11月12日重複1次、107年11月15日重複1次（另一次已經
    原告剔除）、107年11月26日重複1次、108年2月18日重複3
    次、108年5月23日重複1次，及二林醫院108年12月18日重複
    1次、108年6月10日重複1次，故被告上開所辯為可採。則原
    告於107年10月26日至108年7月8日間，到彰基醫院診22次之
    交通費用為42,050元(1,450元×22次=31,900元）；到二林醫
    院就診20次之交通費用為13,720元(490元 ×20次=9,800元)
    ，合計41,700元（31,900元+9,800元=41,700元）。
　4.減少工作收入損失：原告主張其為成衣廠之針車員，因本件
    車禍受傷，6個月不能工作工作之事實，業據其提出前揭彰
    基醫院診斷書及在職證明書（見附民卷第11、151頁）等為
    證，應堪採信。又原告主張其每月薪資為30,000元，為被告
    所否認，原告雖提出存摺為證（見附民卷第153頁），惟該
    存摺並不能認定係何人所有。且原告於110年11月4日言詞審
    理時自認其每月薪資所得為23,000元（見本院卷第195頁）
    ，其雖稱自認錯誤得撤銷云云。惟參照上開存摺明細之薪津
    106年2月10日23,814元、106年3月10日10,391元、106年4月
    10日17,757元、106年5月10日28,487元不等。至於原告107
    年度之薪資所得為243,290元，固有本院依職權查詢之稅務
    電子閘門財產所得調件明細表可參（見本院卷第77頁），惟
    原告係於107年10月26日受傷，其於107年度工作期間約10個
    月，且上開薪資所得通常含年終獎金等，與原告所陳述每月
    薪資23,000元較為相當，原告復未證明有何與事實不符且係
    出於錯誤而自認之情，即不可撤銷，應以每月23,000元認定
    原告不能工作之損失。故原告此部分損害為138,000元（23,
    000元×6個月=138,000元）。
　5.勞動能力減損部分：兩造對於原告所受傷害經鑑定結果勞動
    減損21%之事實不爭執，並有彰基醫院失能鑑定報告書附卷
    可稽（見本院卷第237-241頁、第317頁）。又原告係56年12
    月21日出生，65歲法定退休年齡為121年12月21日止，自107
    年10月27日發生車禍，尚餘14年1個月又25日工作期間，以
    原告月薪23,000元計算，每年所受損害為57,960元(23,000
    元×12個月×21%=57,960元)，依霍夫曼式計算法扣除中間利
    息（首期給付不扣除中間利息）為632,371元【計算方式57,
    960×10.00000000+(57,960×0.00000000)×(11.00000000-00.
    00000000)=632,371.0000000000。其中10.00000000為年別
    單利5%第14年霍夫曼累計係數，11.00000000為年別單利5%
    第15年霍夫曼累計係數，0.00000000為未滿一年部分折算年
    數之比例(1/12+25/365=0.00000000)。採四捨五入，元以下
    進位】。
　6.精神慰撫金：原告因被告陳泰安過失行為受傷，受有精神上
    痛苦，自得請求陳泰安賠償精神慰撫金。查原告為高職畢業
    ，原在成衣廠工作，每月薪資約23,000元，發生車禍後只能
    從事簡單手工，每月收入不到5,000元；陳泰安係高職畢業
    ，從事模具作業文書，每月收入約28,000元，無財產等情，
    業據兩造陳明在卷（見本院卷第195、107頁）。又經本院依
    職權調取兩造收入及財產資料，原告107年度所得為薪資243
    ,900元、108年度所得為利息333元，有田賦、汽車等財產價
    值共1,249,200元；陳泰安107年度所得為薪資及其他共302,
    370元、108年度所得為薪資及其他共27,552元，無財產資料
    ，此有稅務電子閘門財產所得調件明細表在卷可參（見本院
    卷第77-84頁）。爰審酌原告受有身體多處骨折之傷害，左
    手第四指並因此截指，所受痛苦甚鉅，與兩造身分、經濟等
    情狀，認原告請求陳泰安給付精神慰撫金80萬元尚屬過高，
    應屬60萬元為適當。
　㈤按損害之發生或擴大，被害人與有過失者，法院得減輕賠償
    金額，或免除之。民法第217條第1項定有明文。被告辯稱原
    告對於本件車禍之發生亦有過失，為原告所否認，經查：
　1.按汽車行至無號誌或號誌故障而無交通指揮人員指揮之交岔
    路口，車道數相同時，轉彎車應暫停讓直行車先行。道路交
    通安全規則第102條第1項第2款定有明文。
　2.原告雖否認其有過失，陳稱其前方車隊已有三台左轉，原告
    為接續之第四台車，陳泰安本應注意前方有連續車隊左轉云
    云。惟原告隨車隊左轉，仍應注意依上開規定行駛，不得其
    車隊前方之車輛已左轉即可跟隨左轉。而經本院刑事庭勘驗
    現場監視器錄影畫面，勘驗結果略以：「畫面一開始，車牌
    號碼000-000號之機車向畫面上方（對照卷內現場圖為北方
    ）直行通過。於17：51：01處，畫面左方出現車牌號碼000-
    000號之機車，車頭向左轉彎後，向畫面上方（對照卷內現
    場圖為北方）直駛通過。於17：51：10處，畫面之光線由昏
    暗轉亮；於17：51：11處，畫面左方出現一輛機車，後座搭
    載一位乘客（車牌號碼000-000號，下稱甲車），向畫面右
    方（對照卷內現場圖為東方）行駛，甲車未見有暫停之動作
    ，此時，畫面左上角出現疑似另一車之車燈光線。於17：51
    ：12處，一部直行機車（下稱乙車）撞擊甲車之左側，甲車
    車身因而往右傾後倒地，甲車因此從畫面中央位移至畫面的
    右側，甲車騎士與乘客亦倒地消失於畫面，乙車則倒在甲車
    之左側方，乙車騎士亦倒地，甲車左車尾閃著紅燈，甲車之
    車身幾乎消失於畫面。於17：51：17處，畫面顯示，乙車騎
    士自地上坐起，並坐在地上移動身體而消失於畫面，陸續有
    其他人至甲車與乙車碰撞地點協助處理，至17：52：22處，
    畫面結束。」（見本院108年度交易字第433號卷二第98頁至
    第99頁）。而經本院勘驗刑事案件所附監視錄影光碟，勘驗
    結果為「XUX-089號機車有載人，車頭向左轉彎。17時51分1
    2秒左右發生碰撞，碰撞前沒有看到方向燈，碰撞以後前車
    有燈閃爍，被告的機車車頭上有電纜線。」（見本院卷第21
    3頁），堪認原告左轉時並並未有何暫停禮讓直行車先行之
    舉。則原告騎乘機車行經無號誌交岔路口左轉時，疏未注意
    暫停讓陳泰安之直行車先行，以致發生碰撞，原告亦有過失
    。
　3.本件車禍於上開刑事案件曾囑託鑑定，鑑定結果為原告騎乘
    機車行經無號誌丁字路口，左轉彎未暫停讓左方直行車先行
    ，為肇事主因；陳泰安騎乘機車，行經無號誌丁字路口，未
    減速慢行，做隨時停車之準備，為肇事次因，有交通部公路
    總局108年10月4日函所附交通部公路總局臺中區監理所彰化
    縣區車輛行車事故鑑定覆議會覆議意見書附卷可憑（見刑事
    卷一第61-65頁）。又原告因本件車禍有過失，造成陳泰安
    受傷，所犯過失傷害罪業經刑事案件判處有期徒刑3月確定
    ，亦經本院調卷查明屬實。故原告辯稱其無過失云云，為無
    可取。本院斟酌後認為原告、陳泰安應各負60%及40%之責任
    。經依上開比例減輕陳泰安賠償之金額後為646,809元（132
    ,951元+72,000元+41,700元+138,000元+632,371元+600,000
    元=1,617,022元。1,617,022元×40%=646,809元，元以下四
    捨五入）。
　㈥末查，原告就本件交通事故已領取強制汽車責任保險給付719
    ,794元，為兩造所不爭執，並有國泰世紀產物保險股份有限
    公司110年8月16日國產字第1100800124號函所附理賠給付明
    細可稽（見本院卷第157-161頁）。則依強制汽車責任保險
    法第32條規定，扣除該部分金額後，原告已不得請求陳泰安
    給付。
　㈦綜上所述，原告依侵權行為之法律關係，請求被告連帶給付
    原告1,344,479元，及自起訴狀繕本送達之翌日起至清償日
    止，按年息5%計算之法定遲延利息，為無理由，應予駁回。
    又原告之訴既經駁回，其假執行之聲請即失所附麗，應併予
    駁回。
六、本件事證已臻明確，兩造其餘攻擊防禦方法及舉證，核與判
    決結果無影響，無庸逐一論述，併此敘明。
七、訴訟費用負擔之依據：民事訴訟法第78條。　　
中　　華　　民　　國　　111 　年　　11　　月　　15　　日
                  民事第三庭    法　官　羅秀緞
以上正本係照原本作成。
如對判決上訴，應於判決送達後20日內向本院提出上訴狀。如委
任律師提起上訴者，應一併繳納上訴審裁判費。
中　　華　　民　　國　　111 　年　　11　　月　　15　　日
                                書記官　卓俊杰